臺灣高等法院臺中分院民事裁定　　　　　　96年度抗字第19號
抗　告　人
即 債權 人　中華商業銀行股份有限公司
法定代理人　甲○○
代　理　人　乙○○
相　對　人
即 債務 人　丙○○
上列當事人間聲請撤銷假扣押事件，抗告人不服台灣彰化地方法
院95年度裁全字第6656號中華民國95年11月24日第一審裁定，提
起抗告，本院裁定如下：
    主  文
抗告駁回
抗告程序費用由抗告人負擔。
    理  由
一本件相對人向原法院聲請意旨略以：抗告人雖於民國（下同）
  95年9月12日提起訴訟（原法院95年度訴字第725號），惟其起
  訴所請求之聲明為「被告應就上開分配款返還與百琇興業股份
  有限公司、劉秋連、楊足。該債權由百琇興業股份有限公司、
  劉秋連、楊足取得」，核其起訴內容，並非主張相對人積欠伊
  若何債務，亦未請求相對人給付抗告人一定之金錢，抗告人所
  為起訴顯與其假扣押之請求無關，其起訴自非就假扣押之本案
  為之，從而抗告人並未依原法院所命於一定期間內提起本案訴
  訟，爰依民事訴訟法第529條第4項規定聲請撤銷假扣押裁定等
  語。原法院予以准許，抗告人不服，提起抗告。
二本件曾於95年8月30日以原法院95年度裁全字第5020號裁定命
  抗告人於7日內向管轄法院起訴，該項裁定已送達抗告人，有
  卷附送達證書可稽。
三經查，本件抗告人係主張其在原法院93年度執字第22368號清
  償債務強制執行事件，聲請對百琇興業股份有限公司、劉秋連
  及楊足執行，其中依民法第877條規定併付拍賣之未辦保存登
  記建物 (納稅義務人為相對人)，究屬相對人或百琇興業股份
  有限公司、劉秋連及楊足所有，兩造有爭執，依執行法官之裁
  定，尚待民事審判法院判決確認，惟民事執行處未將該未辦保
  存登記建物之價金列入分配，而逕分予相對人，若任由相對人
  領取，恐將來有不能或甚難強制執行之虞，為確保債權等情為
  由，聲請假扣押裁定，有民事假扣押聲請狀附卷可稽，足見抗
  告人係主張其係對相對人有金錢債權，為保全該金錢債權之執
  行而聲請假扣押，而抗告人於接獲限期起訴之裁定後固有提起
  訴訟 (原法院95年度訴字第725號)，但係主張上開未辨保存登
  記建物係百琇興業股份有限公司等人所有，執行法院將該價金
  分予相對人，相對人係無法律上原因受利益，致百琇興業股份
  有限公司等人受損害，抗告人為保全對百琇興業股份有限公司
  等人之債權，依民法第242條規定代位百琇興業股份有限公司
  等人對相對人提起訴訟，此有民事陳報狀所附民事起訴狀影本
  附原法院限期起訴卷可按，並非主張相對人積欠伊若何債務，
  請求相對人給付其一定之金錢，其所為起訴顯與其假扣押之請
  求無關，自非就假扣押之本案為之，從而相對人聲請撤銷假扣
  押裁定，為有理由，原法院予以准許，尚無不合，抗告意旨仍
  謂起訴狀與假扣押聲請狀所載之請求原因、事實均相同，抗告
  人訴請不當得利實質觀之亦屬給付之訴云云，然本院認起訴原
  因事實與假扣押之原因事實並非完全相同，原法院認抗告人未
  經起訴而撤銷假扣押，尚無不合，是其抗告，為無理由，應予
  駁回。
據上論結，本件抗告為無理由，依民事訴訟法第495條之1、第
442條、第95條、第78條，裁定如主文。
中　　華　　民　　國　　96　　年　　1 　　月　　23　　日
                  民事第四庭    審判長法　官　黃斐君
　　　　　　　　　　　      　　　　　法　官  陳蘇宗
　　　　　　　　　　　      　　　　　法　官  黃永祥
以上正本係照原本作成。
除適用法令顯有錯誤並經本院許可外，不得再抗告。
再為抗告應以適用法規顯有錯誤為理由，並經本院之許可，該許
可以原裁定所涉及之法律見解具有原則上之重要性者為限。
如提起再抗告者應於裁定送達後十日內向本院提出抗告理由狀（
須按照他造人數附具繕本）並繳納抗告裁判費新臺幣壹仟元，同
時委任律師或具有律師資格之關係人為代理人。
　　　　　　　　　　　　　　　　　　　書記官　陳信和
中　　華　　民　　國　　96　　年　　1 　　月　　24　　日
　　　　　　　　　　　　　　　　　　　　　　          Ｃ
